---
title: "Лабораторная работа №2"
author: "Реутов Александр"
date: "2022-12-29"
output: html_document
---
### 1. Постановка задачи
Файл с данными Payment_and_value_of_Care-Hospital.csv содержит стоимость лечения заболеваний в больницах США. Необходимо для каждой из возможных услуг найти больницу, в которой эта услуга является самой дешёвой. Результат предоставить в виде списка. Помимо названия больницы, указать штат, округ и город в котором эта больница расположена.

### 2. Работа с данными
Загрузим файл Payment_and_value_of_Care-Hospital.csv

```{r}
data = read.csv("data/Payment_and_value_of_Care-Hospital.csv", header = TRUE)
```

Посмотрим какие колонки содержит таблица
```{r}
names(data)
```
Нас интересуют значения Payment. Посмотрим в каком виде они представлены
```{r}
unique(sapply(data, typeof))
h = head(data$Payment, 50)
h
```
Поле Payment имеет 2 типа: строковый и числовой. Чтобы правильно интерпретировать выражения, нужно убрать символ $ и запятую, а также убрать значения равные "Not Available", так как они не представляют интереса. Сделаем это:
```{r}
clean_data <- subset(data, data$Payment != "Not Available")
clean_data$Payment <- as.numeric(gsub("[$,]","",clean_data$Payment))
```
Посмотрим, что числа действительно только числового типа и без лишних символов
```{r}
unique(sapply(clean_data$Payment, typeof))
head(clean_data$Payment)
```
Выберем из таблицы услуги, которые предоставляются всеми больницами
```{r}
services <- unique(clean_data$Value.of.Care.Display.Name)
print(services)
```
Для каждого значения списка services будем выбирать минимальное соответствующее ему значение колонки Payment из всей таблицы. Выберем нужные нам значения и запишем их в список hosps
```{r}
i = 1
hosps <- list()
for (elem in services){
  illness <- subset(clean_data, clean_data$Value.of.Care.Display.Name == elem)
  rec <- subset(illness, illness$Payment == min(illness$Payment))
  hosps[[i]] <- subset(rec, select=c("Facility.Name", "State", "County.Name", "City", "Payment"))
  cat("Показатели для ", elem,"\n")
  print(hosps[i])
  i <- i + 1
}
```
Таким образом, дешевой больницей лечащей сердечные заболевания(приступы) является HIMA SAN PABLO BAYAMON
Сердечную недостаточность - GUAM MEMORIAL  HOSPITAL AUTHORITY
Пневмонию - WHITFIELD MEDICAL SURGICAL HOSPITAL
Замена коленного сустава - SPRINGFIELD HOSPITAL